臺灣臺南地方法院刑事判決
111年度智易字第2號
公  訴  人  臺灣臺南地方檢察署檢察官
被      告  林元章


上列被告因違反著作權法案件，經檢察官提起公訴（110年度偵
字第25063號），本院判決如下：
    主  文
本件公訴不受理。
    理  由
一、公訴意旨如附件起訴書所載。
二、按告訴乃論之罪，告訴人於第一審辯論終結前，得撤回其告
    訴，告訴經撤回者，應諭知不受理之判決，並得不經言詞辯
    論為之，刑事訴訟法第238條第1項、第303條第3款、第307
    條分別定有明文。
三、本件被告因違反著作權法案件，經檢察官提起公訴，認被告
    涉犯著作權法第92條之侵害著作財產權罪，該罪名依同法第
    100條規定，須告訴乃論。茲因告訴人與被告調解成立，並
    具狀撤回告訴，有調解筆錄、撤回告訴狀各1份可稽，參諸
    上開說明，爰不經言詞辯論，逕為諭知不受理之判決。
據上論斷，應依刑事訴訟法第303條第3款、第307條判決如主文
。
中　　華　　民　　國　　111 　年　　3 　　月　　8 　　日
　　　　　　　　　刑事第十一庭  法　官　周宛瑩
以上正本證明與原本無異。
如不服本判決應於收受本判後20日內向本院提出上訴書狀，並應
敘述具體理由。其未敘述上訴理由者，應於上訴期間屆滿後20日
內向本院補提理由書狀（均須按他造當事人之人數附繕本）「切
勿逕送上級法院」。
  　　　　　　　　　　　　　　　書記官　李諾櫻
中　　華　　民　　國　　111 　年　　3 　　月　　9 　　日
附件：
臺灣臺南地方檢察署檢察官起訴書
                                    110年度偵字第25063號
　　被　　　告　林元章　男　OO歲（民國00年0月00日生）
　　　　　　　　　　　　住臺南市○○區○○○街00巷00弄0
　　　　　　　　　　　　　號
　　　　　　　　　　　　國民身分證統一編號：Z000000000號
上列被告因違反著作權法案件，業經偵查終結，認應該提起公訴
，茲將犯罪事實及證據並所犯法條分敘如下：
　　　　犯罪事實
一、林元章於民國110年1月26日，因向超皇股份有限公司(下稱
    超皇公司)購買商品，而取得超皇公司設計主管詹昇寰所提
    供之「找錢神器」圖片攝影著作多張供上架使用，詎林元章
    未經超皇公司之同意或授權，即擅自於不詳時間，在臺南市
    ○○區○○○路0段00號其所經營之力揚國際商行及ＯＯ區ＯＯＯ街OO
    巷OO弄O號住處，利用PhotoShop軟體進行美術編輯，再刊登
    在蝦皮拍賣網站帳號「OOOOO」及「OOOOOOOOO」中，侵害超
    皇公司之著作財產權。嗣經超皇公司於110年7月30日發現上
    開蝦皮帳號中各有14張及13張侵權圖片，乃於同年8月6日報
    警循線而查獲上情。
二、案經超皇公司訴由內政部警政署保安警察第二總隊報請偵辦
    。
　　　　證據並所犯法條
一、證據清單及待證事實：
  ㈠被告林元章之供述
    待證事實：坦承就廠商所提供之圖片進行編輯，再刊登在蝦
              皮拍賣網站之事實，惟辯稱：我所刊登的商品圖
               片都是由我自己編輯，圖片內的照片也都是我
              付費取得，我不認為我有侵權等語。
  ㈡告訴代理人詹昇寰警詢中之陳述
    待證事實：指訴全部犯罪事實，並表示雖有提圖片供被告商
               品上架使用，惟並未授權被告得進行編輯。
  ㈢攝影與著作權聲明書1份
    待證事實：本件圖片之著作人為告訴代理人詹昇寰，惟著作
              財產權歸超皇公司所有。
  ㈣公證文件1份
    待證事實：被告在蝦皮拍賣網站帳號「OOOOO」及「OOOOOOO
              OO」中所刊登之圖片。
  ㈤盜用圖說明1份
    待證事實：被告盜用告訴人公司圖片之說明。
  ㈥佐證資料1份
    待證事實：告訴代理人詹昇寰所拍攝著作之原圖。
二、被告所犯法條：
　　著作權法第92條之擅自以編輯方法侵害他人之著作財產權罪
    嫌。
三、依刑事訴訟法第251條第1項提起公訴。
　　此　致
臺灣臺南地方法院
中　　華　　民　　國　 111　　年　　1 　　月　　5 　　日
　　                          檢察官  陳  昆  廷
本件正本證明與原本無異
中　　華　　民　　國　 111　　年　　1 　　月　　10　　日
　　                          書記官  王  可  清
附錄本案所犯法條全文
著作權法第92條
擅自以公開口述、公開播送、公開上映、公開演出、公開傳輸、
公開展示、改作、編輯、出租之方法侵害他人之著作財產權者，
處 3 年以下有期徒刑、拘役，或科或併科新臺幣 75 萬元以下
罰金。